Inventaris van het archief van de Rijks Middelbare Tuinbouwschool te Lisse, 1890-1990
Nationaal Archief, Den Haag
- Praktijkverslagen, 1979; 1980 en 1981., 404-511, 564-565
  - B. van Paridon: Exp. Bedrijf De Vroomen, Sassenheim., 407
  - H. Genuit: Exp. bedrijf De Vroomen, Sassenheim., 408
  - R. Knijnenburg/Starkenburg: Exp. bedrijf De Vroomen, Sassenheim., 409
  - H. van Schie: Exp. bedrijf De Vroomen, Sassenheim., 410
  - H. Stolker: Exp. bedrijf De Vroomen, Sassenheim., 411
  - P. Alkemade / a Knevel: Boot export B.V. Voorhout., 412
  - W. Aanhane: G.A. Verdegaal & Zn Export B.V., 413
  - K. Heemskerk: C. v.d. Vlugt & Sons., 414
  - C. v.d. Vlugt: C. v.d. Vlugt & Sons., 415
  - G. Aandewiel: Fa. Groeneveld en Lindhout., 416
  - L. Bax: Fa. van Tubergen., 417
  - G. v.d. Zon: L. Berbee & Zn. B.V. Lisse, 418
  - D. v.d. Slot: Gebr. J.&W. v.d. Slot E Söhne., 419
  - P. v. Eeden en A.v.d.Linden: Gebr. D&K. Mantal B.V. Andijk., 420
  - P. Bader: C. Steenvoorden, Hillegom., 421
  - J. Passchier: Gebr. van Zanten., 422
  - F. van Huizen: Fa. van Tubergen B.V., 423
  - J. v.d. Mey: J.G. Blase & Zn. B.V., 424
  - A. van Haaster: H.M. van Haaster & Zn. B.V., 425
  - P. Bras: Opgelder & Schole., 426
  - R.V. Zuilekom: Moolenaar & Co., Noordwijk., 427
  - P. Hermans en L. v.d. Zon: C.J. Zonneveld & Zn. B.V., 428
  - A. Duivenvoorde: N.J.L. Duivenvoorde en I. Heemskerk., 429
  - L. Noort: Paridon en Philippo., 430
  - T. Manhave: Langeveld Bulb & Co. inc., 431
  - V. Aanhane: F. De Meulder S.A., Sassenheim., 432
  - R. de Jong: Hortus Botanicus, Amsterdam., 433
  - J. Wijnands: J.H. de Groot B.V. Noordwijkerhout., 434
  - M. Pennings: J.H. de Groot B.V. Noordwijkerhout., 435
  - Paul Reef: Fa. de Ruyter, Noordwijkerhout., 436
  - P. van Brug: Fa. van Tubergen., 437
  - P. Heemskerk: Fa. v.d. Vlugt & Zn., 438
  - J. van Starkenburg: De Vroomen Export., 439
  - P. Taam: Patman & Koning., 440
  - T. Ruigrok: Langeveld B.V. Lisse., 441
  - W. van Eeden: Gebr. Straathof., 442
  - J. van Paridon: C.J. Dobbe Export, Noordwijkerhout., 443
  - G. Ruigrok: W. vd.d. Schoot B.V. Hillegom., 444
  - H. Villemse: C.J. Ruigrok & Zn. De Zilk., 445
  - M. Ruigrok: Fa. Dirk de Boer & Zn., 446
  - R. v.d. Linden: C.J. Ruigrok & Zn. De Zilk., 447
  - E. de Ridder: C.J. Ruigrok & Zn. De Zilk., 448
  - Th. Caspers: C.J. Ruigrok & Zn. De Zilk., 449
  - N. Duindam: Export bedr. de Groot, Noordwijkerhout., 450
  - P.v. Eeden & A.v.d. Lindenr: Gebr. D&K Mantal B.V., Andijk., 451
  - A. Passchier: Gebr. Passchiers Iris B.V., 452
  - R. Nobel: C.J. Dobbe, Noordwijkerhout., 453
  - K. Kromhout: De Kiepenkerl B.V. Voorhout., 454
  - C. van Beek: J. Bonkenburg & Co. B.V., 455
  - J. Star: Export bedr. Jansen, Noordwijkerhout., 456
  - J. Homan: Fa. van Tubergen., 457
  - R. v.d. Zon: J.H. de Groot B.V., 458
  - M. Philippo: J.L. Veldhuyzen & van Zanten B.V., 459
  - J. Zethof: C. Steenvoorde B.V. Hillegom., 460
  - J. v.d. Slot: Gebr. J&W v.d. Slot & Zn. Noordwijkerhout., 461
  - K. Nulkes: Jansen Bloembollen bedrijf., 462
  - H. Faber: J. Schoch, Brütisellen, Zwitserland, 463
  - S. van Eeden: Fa. van Tubergen., 464
  - Ch. Wessels: Fa. Witteman & Co. Multiflora., 465
  - G. Visser: C.J. Dobbe, Lisse, 466
  - J. Zonneveld: Q.v.d. Berg & Zn. B.V. Heemstede., 467
  - A. Clemens: Export bedrijf Jansen, Noordwijkerhout., 468
  - A. Warmerdam: W.P.C. Prins, Voorhout., 469
  - P. Schaap: Gem. Plantsoendienst Noordwijk., 470
  - J. Nijssen: Fa. G. Segers, Lisse, 471
  - P. Prins: B.V. P.J. Komen, 472
  - J. Damen: N. Lommerse. Hillegom, 473
  - J.H. Kooiman: C. Brower. Canada., 474
  - H. Segers: Fa. G. Segers., 475
  - W.H. de Mooy: Fa. Witteman & Co. Hillegom., 476
  - R. v.d. Zwet: Fa. Gebr. van Zanten., 477
  - S. Zwerus/J. Zonneveld: Kiepenkerl B.V. Voorhout., 478
  - J. Hoogeveen: Kiepenkerl B.V. Voorhout., 479
  - J. Trompert: Kiepenkerl B.V. Voorhout., 480
  - R. Kleverlaan: Kiepenkerl B.V. Voorhout., 481
  - A. Lindhout: Fa. Groeneveld & Lindhout, Noordwijk., 482
  - J. De Kroon: Gebr. D&K Mantel B.V. Andijk., 483
  - J. Meyles: Lingarden, Andijk., 484
  - A. Bank: Q. v.d. Berg & Zn. Heemstede., 485
  - P. Van Huizen: Fa. van Tubergen B.V., 486
  - J. Trompert: (scriptie over producten aftelmachines.), 487
  - R. de Jong: Hortus Botanicus Vrije Universiteit A'dam., 488
  - F. Buyze: Fa. van Klaveren., 489
  - K. de Mooy: L. van Reisen, Voorhout., 490
  - V. Hopman: W.A. Rommel, Limmen., 491
  - M. v.d. Poel: T. de Boer export B.V. Voorhout., 492
  - J. Stelder: Fa. Bakker & Zn. Heerhugowaard., 493
  - P. Koelewijn (1959): Fa. De Ruyter & Zn., 494
  - J.J.M. Roozen: Praktijk tijd in Duitsland., 495
  - J.D. v.d. Niet: P. Nelis & Zn. B.V. Heemstede., 496
  - P. v.d. Luyt: Fa. Groeneveld & Lindhout, Noordwijk., 497
  - F. Ruigrok: Export bedrijf N. van Waveren & Zn., 498
  - D. van Haaster: J.L. Veldhuyzen-van Zanten B.V., 499
  - K. Zonneveld: J.L. Veldhuyzen-van Zanten B.V., 500
  - J. Passchier/ P. Zoutenbier: Gebr. Passchier Iris B.V., 501
  - P. van Steyn: Peba House Plants. Zuid-Afrika., 502
  - J.J. Pijnacker: Fa. Witteman, Hillegom., 503
  - H. Matze: Fa. J.A. Matze, Sassenheim., 504
  - N. v.d. Berg: Kwekers-export bedrijf Jansen., 505
  - P. Rutgrink: Fa. Gebr. v. Zanten, Hillegom., 506
  - H. van Leeuwen: Fa. v.d. Kwaak, Rijnsburg., 507
  - N.N.: Fa. Bachman in Minniapolis USA., 508
  - N.N.: Plantskolan i Ängelholm AB Zweden., 509
  - N.N.: (betreft voorjaar 1981), 510
  - N. N.: z.j., 511
  - H. Hazenberg: Fa. A. Nijssen, Santpoort., 564
  - P. Kuiper: Fa. K. Nieuwenhuis, Sassenheim., 565
- Werkstukken maatschappijleer van diverse leerlingen van de RMTS te Lisse, 1983.; 512
- Stukken betreffende de reis van dhr. P. Kooymans directeur van de RMTS naar Londen met 31 deelnemers, maart/april 1980.; 513
- Statistiek van het land- en tuinbouw onderwijs, RMTS te Lisse, cursus, Middelbare Tuinbouwcursus te Haarlem, cursus; 1950; 1973; 514
- Verslag voor de Vereniging Proefstation voor de Bloembollencultuur te Lisse; geplant in de school proeftuin 1942-1958 en Leermiddelen., 515
- Weekblad voor bloembollencultuur, Orgaan van de Algemene Vereniging voor Bloembollencultuur te Haarlem, 1890-1960.; 516-561
  de jaren 1928 (juli-dec.) t/m 1954 (jan.- dec.) ontbreken.
  - 1890-1891, 516
  - 1891-1892, 517
  - 1892-1893, 518
  - 1893-1894, 519
  - 1894-1895, 520
  - 1895-1896, 521
  - 1896-1897, 522
  - 1897-1898, 523
  - 1898-1899, 524
  - 1899-1900, 525
  - 1900-1901, 526
  - 1901-1902, 527
  - 1902-1903, 528
  - 1903-1904, 529
  - 1904-1905, 530
  - 1905-1906, 531
  - 1906-1907, 532
  - 1907-1908, 533
  - 1908-1909, 534
  - 1909-1910, 535
  - 1910-1911, 536
  - 1911-1912, 537
  - 1912-1913, 538
  - 1913-1914, 539
  - 1914-1915, 540
  - 1915-1916, 541
  - 1916-1917, 542
  - 1917-1918, 543
  - 1918-1919, 544
  - 1919-1920, 545
  - 1920-1921, 546
  - 1921-1922, 547
  - 1922-1923, 548
  - 1923-1924, 549
  - 1924-1925, 550
  - 1925-1926, 551
  - 1926-1927, 552
  - 1927-1928, 553
  - 1955 jan. - 1955 juni, 554
  - 1955 juli - 1955 dec., 555
  - 1956 jan. - 1956 juni, 556
  - 1956 juli - 1957 juni, 557
  - 1957 juli - 1958 juni, 558
  - 1958 juli - 1959 juni, 559
  - 1959 juli - 1960 juni, 560
  - Weekblad voor Bloembollencultuur (losse nrs.) 7 februari 1941,10 augustus 1945, 14 juni 1946, 28 maart 1947, 18 juni 1954, 561
- Documentatie:- Lisse, - Tips voor de bloembollenkwekers; 1958; 1966; 562; 1 deel; 2 ex.
- Gastenboek RMTS te Lisse, 1952-1971.; 563
- Cijfers lijsten van leerlingen, 1912-1947.; 566
- Schoolverslagen en statistiek, 1911-1947.; 567
- Stukken betreffende de bouw van de school, 1910-1911.; 568
- Gegevens over school (financiën, Commissie van Toezicht); Rapport toestand van de school in juni 1945., 1943; 569
- Oprichting en opening van de school, 1912; 570
- -Roosters en lesuren Rijks Tuinbouwschool te Lisse, -Begroting, rekening en verantwoording Rijks Tuinbouwschool te Lisse; 1911-1939.; 1909-1941; 571
- -Leerplan voor gewone tuinbouw wintercursussen in de bloembollenstreek z.j. Lijsten van leerlingen aan de eindexamen Rijks Tuinbouwschool te Lisse, 1942-1947.; 572
- Algemene correspondentie inzake het diploma, 1913; 573
- Ingekomen stukken van de Commissie van Toezicht van de RijksTuinbouwschool te Lisse, 1912-1949.; 574
- Stukken betreffende de uitbreiding van de Rijks Tuinbouwschool te Lisse, 1929-1931.; 575
- Bouw van een Bloembollenschuur en Broeikas op een terrein achter de Rijks Tuinbouwschool te Lisse, 1929-1931.; 576
- Stukken betreffende de Vereniging van Oud-leerlingen RTS te Lisse, 1931-1937.; 577
- Programma's van het onderwijs aan de RTS te Lisse, 1949-1960.; 578
- p.d. S. Kooistra, 1963-1969.; 579
- p.d. A.F. Vlag, 1942-1968.; 580
- Begroting, rekening en verantwoording van de RMTS te Lisse, 1965.; 581
- Opleiding Tuinbouwvakonderwijzer examens, 1959-1962.; 582
- Statistieken en verslagen van de cursus tot opleiding van Tuinbouwvakonderwijzers te Lisse, 1951-1958.; 583
- Rijks Tuinbouwschool programma's, 1949-1960.; 584
- Rijks Middelbare Tuinbouwschool proefwerken, 1957-1959.; 585
- Wisselend programma, leerplan en lesrooster, 1951-1959.; 586
- Cijfer lijsten van de leerlingen, 1947-1954.; 587
- Uitslagen van eindexamen, eindles en proefwerken RTS voor de Bloembollenteelt te Lisse, 1956-1959.; 588
- Verslagen praktijk leerlingen van de RMTS te Lisse, 1956-1969.; 589
- Rapport-cijfer RMTS, 1965-1970.; 590
- Stukken betreffemde het eindexamen en de eindles van de RMTS te Lisse, 1960-1974.; 591
- Stukken betreffende de opleiding cursus Tuinbouwvakonderwijzer te Lisse, 1962-1963.; 592
- Leerplannen opleiding Tuinbouwvakonderwijs, 9 sept. 1955.; 593
- p.d. D.A. Kraayenga, 1950-1967.; 594
- Begroting, rekening en verantwoording van de opleiding cursus tot Tuinbouwvakonderwijzer te Lisse, 1962-1964.; 595
- Begroting, rekening en verantwoording RMTS, 1962-1965.; 596-597
  - 1962-1964, 596
  - 1964-1965, 597
- Stukken betreffende het examen van Rijks Tuinbouwvakonderwijzer, 1962-1964.; 598
- Stukken betreffende de benoeming van een examencommissie voor Tuinbouwvakonderwijzer, richting bloementeelt, 1964.; 599
- Notulen van de vergaderingen van de inspecteur, leraren en de Commissie van Toezicht RMTS te Lisse, 1954-1970.; 600
- Begroting, rekening en verantwoording RMTS te Lisse, nov.1969-jan.1972.; 601
- p.d. J.A.J. Kramer, 1972-1973.; 602
- Rekening en verantwoording van de RMTS te Lisse, 1943-1952.; 603
- Stukken betreffende de activiteiten van de leerlingen RMTS te Lisse, 1969-1974.; 604
- Stukken betreffende het toezicht op diverse cursussen, 1958-1970.; 605
- Stukken betreffende de werkgroep bloembollenteelt voor het praktijkonderwijs aan lagere tuinbouwscholen, 1962-1970.; 606
- Stukken betreffende de opzet en organisatie van de diverse cursussen (schakelcursussen), 1962-1973.; 607
- Statuten en Huishoudelijk reglement van de Vereniging Oud-leerlingen "Theorie en Praktijk", 1957-1969.; 608
- Stukken betreffende de begrotingen van de RMTS te Lisse, 1958.; 609
- Stukken betreffende het eindexamen en de eindles aan de RMTS te Lisse, 1960-1969.; 610
- Ingekomen- en afschriften van uitgaande stukken betreffende de examens van land- en tuinbouwkunde L.O. van de examencommissie, 1957-1967.; 611
- Regelingen en voorschriften ten aanzien van de toelatingseisen van de RMTS te Lisse, 1960-1973.; 612
- p.d. J.J. Kwaad, 1945-1971.; 613
- Verslag van de vergaderingen van het college van overleg in de Landbouw voor Zuid-Holland, 1970-1971.; 614
- Stukken betreffende de bewaking en de bescherming van het gebouw van de RMTS te Lisse, 1954-1969.; 615
- Begroting, rekening en verantwoording van de RMTS te Lisse, 1969-1972.; 616
- Stukken betreffende de aankoop van gronden, opstallen en de nieuwbouwprojecten RMTS te Lisse, 1955-1969.; 617
- Verslag van excursie van leerlingen van de RMTS te Lisse, 1965-1971.; 618
- Verslag van contact dagen hoofden en personeel van de lagere tuinbouwscholen, 1960-1961.; 619
- Stukken betreffende de examens van de schakelcursussen, 1963-1970.; 620
- Stukken betreffende de regeling van de cursussen ter opleiding van Tuinbouwvakonderwijzers, 1938-1947.; 621
- Verslagen van de Tuinbouwwintercursus, Sassenheim, 1915-1940.; 622
- Stukken betreffende de opleiding Tuinbouwvakonderwijs te Lisse, 1919-1954.; 623-627
  - 1919-1921, 623
  - 1935-1938, 624
  - 1948-1954, 625
  - 1939-1941, 626
  - 1941-1944, 627
- Stukken betreffende de schooltuin, 1925-1940.; 628
- Verslagen en statistieken van de RMTS, 1947-1954.; 629
- Uitslagen voor toelatingsexamen en eindles aan de RTS te Lisse, 1948-1954.; 630
- Begroting, rekening en verantwoording van de RMTS te Lisse, 1961-1962 en 1966-1967.; 631
- Stukken betreffende de uitwisseling van leerlingen in het binnen en buitenland te gaan werken om zodoende practische ervaring op te doen en het andere land en volk te leren kennen, 1954-1969.; 632
- Begrotingen en kredieten, 1952-1960.; 633
- Agenda's, 1959-1967; 634-643; 10 delen.
  - 1e deel sept. 1959 - mrt. 1960, 634
  - 2e deel mrt. 1960 - sept. 1960, 635
  - 3e deel sept. 1960 - mrt. 1961, 636
  - 4e deel mrt. 1961 - sept. 1961, 637
  - 5e deel sept. 1961 - mrt. 1962, 638
  - 6e deel mrt. 1962 - okt. 1962, 639
  - 7e deel okt. 1962 - mei 1963, 640
  - 8e deel mei 1963 - nov. 1963, 641
  - 9e deel nov. 1963 - dec. 1964, 642
  - 10e deel jan. 1965 - mei 1967, 643
- Stukken betreffende de bibliotheek en het bibliotheekbeheer, 1954-1960.; 644
- Recencies - Publikaties enz., 1965-1969.; 645
- Stukken betreffende de samenstelling van de personeelsformatie, het taakonderzoek i.v.m. de aantalen te geven lesuren, 1958-1974.; 646
- Gedenkboek over viering 50-jarig bestaan van de RMTS te Lisse, 1961.; 647
- Programma van het onderwijs Middelbare Landbouwschool te Dordrecht, 1964-1965 en 1966-1967.; 648
- Verslagen en statistieken RMTS te Lisse, 1953-1968.; 649
- Stukken betreffende rondleidingen en excursies, 1965-1968; 650
- Contactafdrukken klassenfoto's, 651
- Begrotingen, 1973-1990.; 652-669; 18 omslagen
  - 1973, 652
  - 1974, 653
  - 1975, 654
  - 1976, 655
  - 1977, 656
  - 1978, 657
  - 1979, 658
  - 1980, 659
  - 1981, 660
  - 1982, 661
  - 1983, 662
  - 1984, 663
  - 1985, 664
  - 1986, 665
  - 1987, 666
  - 1988, 667
  - 1989, 668
    Openbaarheid beperkt tot 01-01-2020
  - 1990, 669
    Openbaarheid beperkt tot 01-01-2021
- Cursus computer, 1985-1989.; 670-672; 3 omslagen
  - 1985/1986, 670
  - 1987/1988, 671
  - 1988/1989, 672
- Cursus Economische Vorming Toekomstige Ondernemers (EVTO), 1976-1988.; 673-674; 2 omslagen
  - 1976-1986, 673
  - 1987-1988, 674
- Cursus planning en beoordeling resultaten, 1980-1985.; 675; 1 omslag
- Cursus lassen, 1980-1981.; 676; 1 omslag
- Vervolgcursus Zweeds, 1977-1980.; 677; 1 omslag
- Cursus Marktkunde en Leidinggeven, 1973-1974.; 678; 1 omslag
- Cursus Vermeerdering Bloembollen, 1984-1986.; 679; 1 omslag
- Cursus Management voor Tuinbouw Productie, 1987-1988.; 680; 1 omslag
- Cursus Veredeling siergewassen, 1988-1989.; 681; 1 omslag
- Cursus Klantengericht Ondernemer, 1988-1989.; 682; 1 omslag
- Cursus Bedrijfsvoering en Sociaal Vaardigheidstraining (Man. Prod. Tuinbouw), 1988-1989.; 683; 1 omslag
- Cursus Groenpraktijkbegeleiding, 1986-1989.; 684; 1 omslag
- Statistiek en Verslagen, 15 aug. 1969 - 1 aug. 1987., 685-687; 3 omslagen
  - 1969-08-15 t/m 1982-08-17, 685
  - 1982-08-26 t/m 1985-08-31, 686
  - 1985-08-31 t/m 1987-08-01, 687
- Stukken betreffende de Organisatie van de school, 1983-1987.; 688; 1 omslag
- Rapporten, 11 aug. 1986; 689; 1 omslag
- Reglementen en algemene voorschriften en toelichtingeisen, 17 maart 1959 tot 1 augustus 1986.; 690; 1 omslag
- Personeelsadministratie, 1971-1986.; 691; 1 pak.
- Leraren vergadering, 1981.; 692; 1 omslag
- Benoeming leraren en taakuren, 1971-1982.; 693; 1 omslag
- Eindexamen en diploma uitreiking, 1982 en 1984.; 694; 1 omslag
- Commissie van Advies, 1977-1989; 695; 1 pak
- Onderwijsvernieuwing, concept- programma en vergaderingen, enz., 1970-1974.; 696; 1 omslag
- Commissie van Toezicht, 1969-1976.; 697; 1 omslag
- Examenregeling, 1973-1990.; 698; 1 pak
- Overzicht aantallen leerlingen Middelbare Agrarische scholen, 1970-1975.; 699; 1 omslag
- Stukken betreffende de invoering richting bloementeelt, 1971-1974.; 700; 1 omslag
- Les- en examenstof, 1972 en 1979.; 701; 1 omslag
- Werkgroep Bedrijfseconomie, 1978/1978.; 702; 1 omslag
- Reglementen en Voorschriften inzake aanstelling personeel, 1980.; 703; 1 omslag
- Stukken betreffende in aanbouw schoolkas, 1978-1980.; 704; 1 pak.
- Vakken van Onderwijs, 1971-1975.; 705; 1 omslag
- Statuten van de Vereniging van Debiteuren en Leraren bij Middelbaar- Land- en Tuinbouwonderwijs, 1973.; 706; 1 stuk
- Vervolgleergang Marketing en Management, 1972/73.; 707; 1 omslag
- Gebouw en terreinen aan de Heereweg 345., 1969-1979.; 708; 1 omslag
- Gebouw en terreinen, 1978; 709; 1 omslag
- Lesurenplan, 1971/1972 t/m 1986/1987.; 710-713; 4 pakken
  - 1971/72 - 1976/77, 710
  - 1977/78 - 1980/81, 711
  - 1981/82 - 1983/84, 712
  - 1984/85 - 1986/87, 713
- Werkgroep Natuurkunde, 1970; 714; 1 omslag
- Vacatures en solicitaties, 1986-1987; 715; 1 omsalg
- Benoeming leraren en taakuren, 1983-1984.; 716; 1 omslag
- Onderwijsvernieuwing, 1969-1974.; 717; 1 omslag
- Landbouw Visserij Opleiding Bloembollenteelt, 1977-1980.; 718; 1 omslag
- Vereniging Directeuren en Leraren, 1979-1980.; 719; 1 omslag
- Contact Rijkscholen voor Land- en Tuinbouwonderwijs, aug. 1981.; 720; 1 omslag
- Vergaderingen Directeuren, 1985-1987; 721; 1 omslag
- Werkgroep Bloementeelt L.A.S., 1976-1980.; 722; 1 omslag
- Toezicht op diverse cursussen, 1971-1982.; 723-724; 2 pakken.
  - 1971-1975, 723
  - 1976-1982, 724
- Indeling der klassen o.m. opgave van leerlingen, 1970-1990.; 725; 1 omslag
- Bezoldiging algemeen, regelingen en voorschriften, juli 1980 - januari 1987.; 726; 1 omslag
- Praktijk leerlingen, 1988/1989; 727; 1 omslag
- Soc. Verzekering en Pensioenen., 1973-1979.; 728; 1 omslag
- Opleiding tot leerkracht, 1973-1978; 729; 1 omslag
- Boek houdende leerlinggegevens incl. studieresultaten, 1956-1965 en 1984-1990; 730-731; 2 delen
  - 1956-1965, 730; 1 deel
  - 1984-1990, 731; 1 deel
- Register van inschrijvingen kandidaat-leerlingen., 1959-1972.; 732; 1 deel
- Notulen Docentenvergaderingen, 1981-1991; 733-734; 2 delen
  - 1981-11-05 t/m 1986-03-19, 733
  - 1986-04-09 t/m 1991-06-10, 734
- Notulen vergaderingen Medezeggenschapsraad en Niet onderwijzend personeel., 1986-1987; 735; 1 deel
- Notuel vergaderingen Commissie van Advies, 1986-1990.; 736; 1 deel
- Indicateurs ingekomen- en uitgaande stukken, 8 mei 1967 t/m 12 dec. 1990.; 737-745; 9 delen
  - 1967-05-08 t/m 1969-08-05, 737
  - 1969-08007 t/m 1917-06-18, 738
  - 1971-06-21 t/m 1973-06-29, 739
  - 1973-07-02 t/m 1976-05-19, 740
  - 1976-05-20 t/m 1979-05-30, 741
  - 1979-06-23 t/m 1982-06-23, 742
  - 1982-06-23 t/m 1986-01-22, 743
  - 1986-01-30 t/m 1990-03-06, 744
  - 1990-03-07 t/m 1991-12-12, 745
    Openbaarheid beperkt tot 01-01-2022
- Stukken betreffende het archiefbeheer, 1961-1990.; 746; 1 pak
- Schooldecanaat, 1975; 747; 1 omslag
- Alg. Ambtenaren reglement Arbeidsovereenkomstenbesluit, 1988.; 748; 1 omslag
- B.Opleiding, 1983/84 en 1986/87; 749; 1 omslag
- Programma, 1984/85 en 1985/86.; 750; 1 omslag